【裁判字號】    95,訴,636
【裁判日期】    950928
【裁判案由】    違反毒品危害防制條例
【裁判全文】
臺灣新竹地方法院刑事判決               95年度訴字第636號
    公  訴  人  臺灣新竹地方法院檢察署檢察官
    被      告  甲○○
                        （現因另案在臺灣新竹監獄執行中）
上列被告因毒品危害防制條例案件，經檢察官提起公訴（95年度
毒偵字第1270號），本院依簡式審判程序判決如下：
    主  文
甲○○施用第一級毒品，累犯，處有期徒刑拾壹月。扣案之海洛
因（淨重零點零公克）沒收銷燬，另扣案之空包裝袋壹個沒收
。
    事  實
一、甲○○前於民國85年間，因違反肅清煙毒條例等案件，經臺
    灣台中地方法院以85年度訴字第2364號判處有期徒刑4年確
    定，嗣於94年7月16日縮刑期滿執行完畢。
二、甲○○前於88年間，因施用毒品案件，經本院以88年度毒聲
    字第2529號裁定送觀察、勒戒後，認有繼續施用毒品傾向，
    再經本院以89年度毒聲字第103號裁定令入戒治處所施以強
    制戒治，嗣因停止戒治而出所、撤銷停止戒治而入所，迄至
    90年7月3日強制戒治執行完畢而釋放。
三、甲○○仍不知悔改，另基於施用第一級毒品海洛因之犯意，
    復於上開強制戒治執行完畢後5年內，即於95年7月14日凌晨
    零時許，在新竹縣竹北市斗侖里26鄰25號2樓（起訴書誤載
    為新竹市○○路○段204巷21號2樓，業經公訴人當庭更正）
    ，以注射針筒將海洛因注射入體內之方式，施用第一級毒品
    海洛因1次。嗣為警於95年7月14日下午4時30分許，在上址
    查獲，並扣得第一級毒品海洛因1包（淨重0.03公克、空包
    裝重0.25公克）。
四、案經新竹市警察局第二分局報請臺灣新竹地方法院檢察署檢
    察官偵查起訴。
    理  由
甲、程序部分：
    本件被告甲○○所犯施用毒品罪，係非死刑、無期徒刑、最
    輕本刑為3年以上有期徒刑之罪，被告於本院準備程序進行
    中，就被訴事實為有罪之陳述，經本院合議庭認合於刑事訴
    訟法第273條之1第1項之規定，裁定進行簡式審判程序，合
    先敘明。
乙、實體部分：
一、證據
（一）訊據被告甲○○對於事實三所載犯罪事實，於本院準備程
      序、審理中均供承不諱，而被告為警查獲所採集之尿液（
      代號：B-260），經送台灣檢驗科技股份有限公司檢驗結
      果，呈海洛因經人體代謝後之鴉片類陽性反應，此有真實
      姓名代號對照表、台灣檢驗科技股份有限公司於95年7月3
      1日出具之濫用藥物尿液檢驗報告附卷可稽（見毒偵字第1
      270號偵查卷第26、27頁）。又同日為警查扣之白粉1包，
      經送法務部調查局檢驗結果，確係第一級毒品海洛因淨重
      0.03公克、空包裝重0.25公克之事實，有該局於95年9月2
      日出具之鑑定書在卷足憑（見本院卷）。是認被告上開自
      白內容應與事實相符，其施用第一級毒品海洛因犯行，堪
      予認定。
（二）被告前於88年間，因施用毒品案件，經本院以88年度毒聲
      字第2529號裁定送觀察、勒戒後，認有繼續施用毒品傾向
      ，再經本院以89年度毒聲字第103號裁定令入戒治處所施
      以強制戒治，嗣因停止戒治而出所、撤銷停止戒治而入所
      ，迄至90年7月3日強制戒治執行完畢而釋放等情，有臺灣
      高等法院被告前案紀錄表、在監在押全國紀錄表在卷可按
      ，被告於上開強制戒治執行完畢後5年內再犯本案施用第
      一級毒品犯行，自應依法予以論科。
二、論罪科刑
（一）核被告甲○○所為，係犯毒品危害防制條例第10條第1項
      之施用第一級毒品罪。其持有第一級毒品海洛因之低度行
      為，為施用第一級毒品海洛因之高度行為所吸收，不另論
      罪。
（二）被告前於85年間，因違反肅清煙毒條例等案件，經臺灣台
      中地方法院以85年度訴字第2364號判處有期徒刑4年確定
      ，嗣於94年7月16日縮刑期滿執行完畢等情，有臺灣高等
      法院被告前案紀錄表以及臺灣新竹地方法院檢察署刑案資
      料查註紀錄表附卷可佐，被告前受有期徒刑之執行完畢後
      ，其於5年以內故意再犯本件有期徒刑以上之罪，為累犯
      ，應依刑法第47條第1項第1款之規定，加重其刑。
（三）爰審酌被告無視法令之禁止，前已因施用毒品案件，經裁
      定觀察勒戒、強制戒治後，仍施用足以導致精神障礙及生
      命危險之成癮性毒品，顯無悔改之意，兼以施用毒品所生
      危害以自戕健康為主，及其犯後坦承犯行等一切情狀，量
      處如主文所示之刑。
三、扣案之海洛因（淨重0.03公克），核屬毒品危害防制條例所
    定之第一級毒品，應依毒品危害防制條例第18條第1項前段
    之規定，不問屬於被告與否，併予宣告沒收銷燬。另扣案之
    海洛因包裝袋1個，為被告所有、供其施用海洛因所用之物
    ，業據被告於本院供承在卷，依刑法第38條第1項第2款之規
    定，併予宣告沒收。
四、據上論斷，應依刑事訴訟法第273條之1第1項、299條第1項
    前段，毒品危害防制條例第10條第1項、第18條第1項前段，
    刑法第11條、第47條第1項第1款、第38條第1項第2款，判決
    如主文。
本案經檢察官張凱絜到庭執行職務。
中    華    民    國    95    年    9     月    28    日
                          刑事第一庭法    官    黃美文
以上正本證明與原本無異。
如不服本判決，應於判決送達後10日內向本院提出上訴狀。
中    華    民    國    95    年    9     月    28    日
                                    書 記 官    陳怡芳
附錄本案論罪科刑法條全文：
毒品危害防制條例第10條第1項：
施用第一級毒品者，處 6 月以上 5 年以下有期徒刑。


司法院資訊處製作；財團法人民間司法改革基金會備份。
